【裁判字號】    90,易,664
【裁判日期】    900731
【裁判案由】    贓物
【裁判全文】
臺灣屏東地方法院刑事判決                            九十年度易字第六六四號
    公  訴  人  臺灣屏東地方法院檢察署檢察官
    被      告  甲○○
右列被告因贓物案件，經檢察官提起公訴（九十年度偵字第一八三一號），本院判決
如左：
     主  文
甲○○收受贓物，處拘役伍拾日，如易科罰金，以參佰元折算壹日。
     事  實
一、甲○○明知一名姓名年籍不詳之男子，所持有之車牌號碼ＰＤＨ—五五六號重型
    機車係來源不明之贓物（該車為王永正所有，於民國八十三年十一月二十九日十
    八時許在屏東縣東港鎮○○路附近遭竊），竟仍於八十七年間某日（三月二十九
    日以後），在屏東縣東港鎮新街附近予以收受，供己使用。嗣於八十九年八月三
    十一日二十三時十五分許，騎乘上開機車行經屏東縣新園鄉仙隆村仙隆宮前，為
    警當場查獲。
二、案經臺灣高等法院高雄分院檢察署發交臺灣屏東地方法院檢察署檢察官偵查起訴
    。
    理  由
一、訊據被告甲○○矢口否認有何收受贓物犯行，辯稱：該車是在案發二、三年前，
    伊在東港鎮新街附近賣黑輪時，一名常來攤子吃東西的顧客要去台北前寄放的，
    並不知道該車是贓車等語。惟查：（一）、上開車牌號碼ＰＤＨ—五五六號重型
    機車，係被害人王永正所有，於八十三年十一月二十九日十八時許，在屏東縣東
    港鎮○○路遭竊之事實，業據本院八十九年度易字第一三七六號及臺灣高等法院
    高雄分院九十年度上易字第一號判決確定，有該判決二份在卷可稽，是被告甲○
    ○持有使用之上開機車，自屬贓物無疑。（二）、騎乘機車應攜帶行車執照以備
    員警實施路檢時查驗，買賣機車應要求賣方出示行車執照，此等行為已成為一般
    國民之生活常識，被告自承該名姓名年籍不詳之男子交付上開機車時，並未同時
    交付行車執照，且與該名男子並非熟識，對於不熟識之陌生人交付之未附行車執
    照之機車，未經查驗即遽以收受使用，衡情難謂無贓物之認識。況被告自承收受
    該機車至為警查獲為止，已有二、三年之久，其間既未接獲監理機關之檢驗通知
    ，亦未接獲牌照稅及燃料稅之繳款通知，仍以該機車供日常生活用，益徵被告並
    不關心該車之來源是否正當，是其所辯不知該車係贓車云云，顯係臨訟卸責之詞
    ，不足採信，本件事證已明，被告犯行堪以認定。
二、核被告甲○○所為，係犯刑法第三百四十九條第一項之收受贓物罪。爰審酌被告
    素行、犯罪動機、目的、手段、對被害人造成之損害，及其犯後態度等一切情狀
    ，量處如主文所示之刑，並諭知易科罰金之折算標準。
三、又被告行為後，刑法第四十一條業於九十年一月十日修正公布，同年一月十二日
    生效，依修正後之刑法第四十一條第一項前段規定：犯最重本刑五年以下有期徒
    刑以下之罪，而受六個月以下有期徒刑或拘役之宣告，因身體、教育、職業、家
    庭或其他正當事由，執行顯有困難者，得以一元以上三元以下折算一日。此與原
    先之刑法第四十一條規定已有不同，本件前後相較，雖無有利或不利之情形，然
    依刑法第二條第一項前段採從新主義之規定，自應適用修正後之刑法第四十一條
    第一項前段之規定，諭知易科罰金及其折算之標準，併予敘明。
據上論斷，應依刑事訴訟法第二百九十九條第一項前段，刑法第二條第一項前段、第
三百四十九條第一項、第四十一條第一項前段，罰金罰鍰提高標準條例第一條前段、
第二條，判決如主文。
本案經檢察張啟聰到庭執行職務。
中      華      民      國    九十      年      七      月    三十一    日
                                      臺灣屏東地方法院刑事第三庭
                                          審判長法  官  黃國永
                                                法  官  余德正
                                                法  官  陳姵君
右正本證明與原本無異。
對於本判決如有不服應於收受送達後十日內向本院提出上訴書狀上訴於台灣高等法院
高雄分院並按他造當事人之人數附具繕本。
                                               書記官   蔡德章
中      華      民      國    九十      年      七      月    三十一    日
得上訴
附錄：
中華民國刑法第三百四十九條
收受贓物者，處三年以下有期徒刑、拘役或五百元以下罰金。
搬運、寄藏、故買贓物或為擔保者，處五年以下有期徒刑、拘役或科或併
科一千元以下罰金。
因贓物變得之財物，以贓物論。


司法院資訊處製作；財團法人民間司法改革基金會備份。
